臺灣臺中地方法院刑事裁定
111年度聲再字第15號
聲  請  人  
即受判決人  林嘉宏



上列聲請人即受判決人因違反毒品危害防制條例案件，對於本院
民國91年11月5日（91年度易字第2275號）、92年3月7日（92年
度訴字第180號）確定判決，聲請再審，本院裁定如下：
    主  文
再審之聲請駁回。
    理  由
一、聲請再審意旨略以：聲請人即受判決人林嘉宏於民國91年間
    因施用第一、二級毒品案件，經本院裁定送觀察、勒戒及強
    制戒治後，同一案件又經臺灣臺中地方檢察署分別起訴施用
    第一級、第二級毒品，並經本院以91年度易字第2275號判決
    判處有期徒刑6月、以92年度訴字第180號判決判處有期徒刑
    8月確定，基於一罪不二罰原則，且依毒品危害防制條例施
    行細則第26條規定該案應為免判之判決，上開確定判決顯有
    違法情事，爰依法提起再審，請求撤銷原判決等語。
二、按聲請再審，應以再審書狀敘述理由，附具原判決之繕本及
    證據，提出於管轄法院為之，但經釋明無法提出原判決之繕
    本，而有正當理由者，亦得同時請求法院調取之；法院認為
    聲請再審之程序違背規定者，應以裁定駁回之，但其不合法
    律上之程式可以補正者，應定期間先命補正，刑事訴訟法第
    429條、第433條分別定有明文。又刑事訴訟之再審制度，係
    為確定判決認定事實錯誤而設之救濟程序，故為受判決人利
    益聲請再審者，必其聲請合於刑事訴訟法第420條第1項第1
    款至第6款或第421條所定之情形，始得為之，此與非常上訴
    程序旨在糾正確定裁判之審判違背法令者，並不相同，如對
    於確定裁判認係以違背法令之理由聲明不服，則應依非常上
    訴程序尋求救濟，尚非聲請再審所得救濟（最高法院108年
    度台抗字第733號、109年度台抗字第470號刑事裁定意旨亦
    可參照）。是倘所指摘者，係關於原確定判決適用法律不當
    之情形，核屬非常上訴之範疇，並非聲請再審所得救濟，以
    之為聲請再審之理由，即屬聲請再審之程序違背規定，且無
    從補正，應認其聲請不合法，依刑事訴訟法第433條前段裁
    定駁回之。　　
三、經查，聲請人對於本院91年度易字第2275號、92年度訴字第
    180號確定判決聲請再審，未併附具原判決之繕本，已不合
    法律上程式。又依聲請人聲請再審意旨，無非係指摘上開確
    定判決違反一罪不二罰原則，且未適用毒品危害防制條例施
    行細則第26條之規定，而認上開確定判決均屬違法，然此部
    分屬於法律適用有無錯誤之爭執，係屬非常上訴救濟之範疇
    ，聲請再審意旨，並未指出上開確定判決有何事實認定錯誤
    之情形，即非再審救濟制度所得審查。
四、綜上所述，聲請意旨既認上開確定判決有違反一罪不二罰原
    則及違背法令情事，顯非指其認定事實錯誤，尚無從依再審
    程序救濟，本件聲請再審，其程序違背規定，難認合法，且
    無從補正，應予駁回。又本件聲請固有前述未附具原判決繕
    本之違法，為避免無意義之勞費消耗及程序進行，爰不贅予
    命聲請人補正。至聲請再審之案件，除顯無必要者外，應通
    知聲請人及其代理人到場，並聽取檢察官及受判決人之意見
    ，刑事訴訟法第429條之2前段雖有明文，惟本件聲請係顯屬
    違背規定而於法不合，且無從補正，本院認顯無通知聲請人
    即受判決人到場並聽取檢察官意見之必要，附此敘明。
五、據上論斷，應依刑事訴訟法第433條前段，裁定如主文。
中　　華　　民　　國　　111 　年　　5 　　月　　10　　日
                  刑事第九庭  審判長法  官  陳培維
　　　　　　　　　                  法  官  彭國能
　　　　　　　　　　　　　　　      法  官  鄭永彬
上正本證明與原本無異。
如不服本裁定，應於送達後五日內，向本院提出抗告狀。
                                    書記官  林奕珍
中　　華　　民　　國　　111 　年　　5 　　月　　10　　日